臺灣桃園地方法院刑事判決　　　　　　100年度簡上字第226號
上　訴　人
即　被　告　廖秀絨
上列上訴人即被告因傷害罪案件，不服本院民國100 年1 月28日
99年度桃簡字第2475號第一審判決（聲請簡易判決處刑案號：99
年度偵字第1285號），提起上訴，本院管轄之第二審合議庭判決
如下：
    主  文
上訴駁回。
廖秀絨緩刑肆年。
    事實及理由
一、本案經本院合議庭審理結果，認原審簡易判決以上訴人即被
    告廖秀絨犯刑法第277 條第1 項普通傷害罪，判處有期徒刑
    3 月，如易科罰金，以新臺幣（下同）1,000 元折算1 日，
    認事用法及量刑均無不當，應予維持，並引用原審簡易判決
    書記載之事實、證據及理由（如附件），且證據及理由部分
    並補充：犯罪事實業據被告廖秀絨於本院審理中坦承不諱（
    見簡上卷第27頁背面、33頁背面）。
二、被告上訴意旨略以：伊已與被害人傅麗陵和解，原審量刑過
    重，請求輕判，給伊自新機會云云。
三、按量刑之輕重，係屬事實審法院得依職權自由裁量之事項，
    茍於量刑時，已依行為人之責任為基礎，並斟酌刑法第57條
    各款所列情狀，而未逾越法定範圍，又未濫用其職權，即不
    得遽指為違法。經核原審量刑已就判決時之具體情狀為整體
    觀察、綜合考量，並斟酌刑法第57條各款所列情狀，而未逾
    越法定刑度，更無偏執一端，致有明顯失出、失入或其他不
    當、違法之情形存在，自難認原審量刑有何輕重相差懸殊等
    失出或失入之違法或失當之處。綜上，原審採證認事用法俱
    無不當，量刑亦妥適。本件被告復未具體指摘原審有何違誤
    之處，徒以原審量刑過重為由，提起上訴，為無理由，應予
    駁回。查被告前因故意犯罪受有期徒刑以上刑之宣告，執行
    完畢後，5 年以內未曾因故意犯罪受有期徒刑以上刑之宣告
    ，有臺灣高等法院被告前案紀錄表在卷可按。被告雖於本案
    前之98年2 月25日犯不能安全駕駛動力交通工具罪，經本院
    於98年3 月31日以98年度桃交簡字第883 號判決判處罰金32
    ,000元確定，而於同年6 月29日罰金執行完畢。惟緩刑之宣
    告，法官應依職權本於合目的性之裁量，妥適審酌被告所犯
    前後數罪間，關於法益侵害之性質、再犯之原因、違反法規
    範之情節是否重大、被告主觀犯意所顯現之惡性及其反社會
    性等情，是否已使前案原為促使惡性輕微之被告或偶發犯、
    初犯改過自新而宣告之緩刑，難收其預期之效果，而確有執
    行刑罰之必要，供作審認之標準（臺灣高等法院100 年度抗
    字第508 號裁定參照），然觀諸被告所犯本案，係因與他人
    發生口角爭執，而起肢體衝突所致，與前案係酒後駕車而犯
    公共危險罪，非但犯罪型態、原因、侵害法益及社會危害程
    度殊異，2 者亦無再犯之關連性，且前案經法院斟酌情節後
    亦僅宣告罰金32,000元之輕刑，顯見被告主觀犯意所顯現之
    惡性及其反社會性尚非重大，爰念其因一時失慮，致罹本罪
    ，且於原審判決後與被害人傅麗陵和解，傅麗陵復表明願撤
    回告訴，有和解書、撤銷告訴書分別在卷（見簡上卷第12-1
    3 頁）可稽，其經此科刑之宣告，自當知所警惕，而無再犯
    之虞，本院綜核各情，認其所宣告之刑，以暫不執行為適當
    ，爰併宣告緩刑4 年，以勵自新。
據上論斷，應依刑事訴訟法第455 條之1 第1 項、第3 項、第36
8 條、第373 條，刑法第74條第1 項第2 款，判決如主文。
本案經檢察官林郁芬到庭執行職務。
中    華    民    國    100    年    5    月    31    日
                  刑事第七庭審判長法  官  鄭吉雄
                                  法  官  廣于霙
                                  法  官  毛松廷
以上正本證明與原本無異。
不得上訴。
                                  書記官  何伊羚
中    華    民    國   100    年    5     月    31    日